臺灣臺北地方法院交通事件裁定　　　　 96年度交聲字第683號
原處分機關　臺北市交通事件裁決所
受處分人　　甲○○
　　　　　　　　　　　號7樓
上列受處分人因違反道路交通管理處罰條例案件，對於臺北市交
通事件裁決所民國九十六年五月二十五日所為之處分（原處分案
號：北市裁三字第裁二二—ＡＥＶ一七０三０四、北市裁三字第
裁二二—ＡＥＶ一七０三０五、北市裁三字第裁二二—ＡＥＶ一
七０三０六號），聲明異議，本院裁定如下：
    主  文
異議駁回。
    理  由
一、按「汽車駕駛人，爭道行駛有下列情形之一者，處新臺幣（
    下同）六百元以上一千八百元以下罰鍰：…四、在多車道不
    依規定駕車」、「汽車駕駛人迴車時，有下列情形之一者，
    處新臺幣六百元以上一千八百元以下罰鍰：…三、在禁止左
    轉路段迴車」、「汽車駕駛人，駕駛汽車有違反本條例之行
    為，經交通勤務警察或依法令執行交通稽查任務人員制止時
    ，不聽制止或拒絕停車接受稽查而逃逸者，除按各該條規定
    處罰外，處新臺幣三千元以上六千元以下罰鍰」，道路交通
    管理處罰條例第四十五條第四款、第四十九條第三款、第六
    十條第一項分別定有明文。又依同條例第六十三條第一項第
    一款規定：汽車駕駛人有同條例第四十五條、第四十九條、
    第六十條第一項情形者，各記違規點數一點。
二、本件異議人即受處分人甲○○經臺北市政府警察局文山第二
    分局交通分隊警員舉發其所有車號八八０二—ＱＢ號自小客
    車，於民國九十六年四月七日十六時五分許，在臺北市○○
    ○路○段與萬盛街口，有「行駛大客車專用道」、「在設有
    禁止左轉標誌路段迴轉」及「違反道路交通管理處罰條例，
    經警察攔停，拒絕停車接受稽查而逃逸」等違規情事。受處
    分人不服，提出陳述，原處分機關函請舉發單位調查結果，
    仍認違規事實明確，依道路交通管理處罰條例首開規定，裁
    處受處分人罰鍰九百元，並記違規點數一點（第四十五條第
    四款、第六十三條第一項第一款部分）、罰鍰九百元，並記
    違規點數一點（第四十九條第三款、第六十三條第一項第一
    款部分）、罰鍰三千元，並記違規點數一點（第六十條第一
    項、第六十三條第一項第一款部分），受處分人不服，提出
    本件異議。其異議意旨略以：九十六年四月七日八時至二十
    時，受處分人上開自小客車停放在家中，並未駕駛等語。
三、本院之判斷：
  (一)受處分人所有上開自小客車，確有於九十六年四月七日十六
    時五分許，行經臺北市○○○路○段與萬盛街口，並有「行
    駛大客車專用道」、「在設有禁止左轉標誌路段迴轉」及「
    違反道路交通管理處罰條例，經警察攔停，拒絕停車接受稽
    查而逃逸」等違規情事等情，業據臺北市政府警察局文山第
    二分局於九十六年五月二十二日以北市警文山二分交字第０
    九六三一二八０三００號函覆受處分人記載：「具舉發警員
    證稱：九十六年四月七日十六時五分（時間為白天，視線良
    好）與分隊長站在羅斯福路與萬盛街口之公車專用道候車亭
    （南向北），最南端，執行取締汽（小客）車行駛公（大客
    ）車專用道勤務，當時發現八八０二—ＱＢ號、黑色、廠牌
    馬自達自小客車，跟在公車後方行駛於大客車專用道，乃予
    鳴笛制止並以手勢指揮攔停，該車故意先行放慢速度，卻突
    然加速違規迴轉（南往南），並險些撞上分隊長，後迅速由
    北往南方向逃逸；經與分隊長共同記下違規逃逸車輛車號、
    車型、顏色，確定為八八０二—ＱＢ號車無誤後…製單舉發
    」等語，有該函在卷可憑。
  (二)舉發本件違規之警員許崑海復於本院證稱：本件違規是我舉
    發，我有看到。當天在羅斯福路萬盛街口公車專用道候車亭
    在取締行駛大客車專用道違規，當時受處分人所開的車原本
    跟在公車後面，我們把公車放走攔停受處分人的車，他假裝
    要停下又加速左迴轉，我們就把車號、車種、顏色記下，回
    隊上查證電腦後，進行舉發。該車行車方向是南向北，從新
    店往中正紀念堂方向，行駛在羅斯福路最內側公車專用道上
    ，我們要攔下他就在萬盛街口左迴轉往新店方向走。我們查
    證車號、顏色、車型都符合目睹情形。是黑色馬自達，我和
    分隊長確認過。當天氣候不錯，整條道路當時車子不多，受
    處分人一直跟著公車走所以沒有看到我們在公車亭欄違規，
    他迴轉時我們原本有拉住他的車窗，所以他不可能不知道，
    當時他車上還有載一名女生。不太可能是變造車牌的情形，
    連我們自己都不太知道哪面車牌是哪樣的車型，需要查驗電
    腦才知道車型、「（不可能看錯辨認錯車型？）我們查驗電
    腦如果有錯就會放棄」等語（本院九十六年七月二十四日訊
    問筆錄）。足見本案係經舉發警員親眼目睹違規，並經查證
    車號、車型、顏色與目睹情形相符後，始予舉發，應可排除
    誤認或誤記車號之可能性。受處分人所辯上情，又未提出可
    供調查之證據以實其說，所辯並非可採。
  (三)綜上，本件違規事實明確，原處分機關據此援引道路交通管
    理處罰條例首開規定，裁處受處分人罰鍰九百元，並記違規
    點數一點（第四十五條第四款、第六十三條第一項第一款部
    分）、罰鍰九百元，並記違規點數一點（第四十九條第三款
    、第六十三條第一項第一款部分）、罰鍰三千元，並記違規
    點數一點（第六十條第一項、第六十三條第一項第一款部分
    ），核無違誤，本件異議為無理由，應予駁回。
四、據上論斷，應依道路交通案件處理辦法第十九條，裁定如主
    文。
中　　華　　民　　國　九十六　年　　七　　月　 三十   日
    　　          交通法庭法　官　高偉文
以上正本證明與原本無異
如不服本裁定應於送達後五日內向本院提出抗告狀
 　　                     書記官　張華瓊
中　　華　　民　　國　九十六　年　　七　　月　 三十   日
